【裁判字號】    90,上訴,1892
【裁判日期】    901120
【裁判案由】    毒品危害防制條例
【裁判全文】
臺灣高等法院臺中分院刑事判決                    九十年度上訴字第一八九二號
      上  訴  人
      即  被  告  乙○○
右上訴人因違反毒品危害防制條例案件，不服臺灣台中地方法院九十年度訴字第一七
一一號中華民國九十年九月十日第一審判決（起訴案號：臺灣台中地方法院檢察署九
十年度毒偵字第二七○五號），提起上訴，本院判決如左：
      主  文
上訴駁回。
      事  實
一、乙○○前因施用毒品案件，經原審法院以裁定送觀察、勒戒後，認無繼續施用毒
    品之傾向，由台灣台中地方法院檢察署檢察官於民國八十九年六月十七日以八十
    九年度毒偵字第二五四○號、第二五六四號、第三八七九號為不起訴處分確定。
    詎乙○○又基於概括犯意，自九十年一月初某日起至同年五月中旬某日止，在台
    中市○○○路○段一二○號四樓之二住處，將海洛因加水稀釋置於針筒內，再以
    注射手臂皮下組織之方式，平均二日一次，連續施用第一級毒品海洛因多次。嗣
    乙○○於九十年五月二十九日自行至台中市警察局第三分局自首而接受裁判，經
    依台灣台中地方法院九十年度毒聲字第二六八四號裁定送觀察、勒戒後，認有繼
    續施用毒品傾向。
二、案經乙○○報警自首並由台中市警察局第三分局報告台灣台中地方法院檢察署檢
    察官偵查起訴
      理  由
一、訊據被告乙○○對於上開犯罪事實，於警訊、偵查中及本院與原審調查、審理時
    均坦承不諱，而被告至警局自首時，經採尿送驗結果，呈有毒品嗎啡陽性反應（
    按海洛因施用後，經水解以嗎啡之型態被檢測出），亦有私立中山醫學院附設孫
    中山先生紀念醫院緊急尿液檢驗報告單一紙在卷可憑，足證被告之自白與事實相
    符。被告前因施用毒品案件，經觀察、勒戒後，認無繼續施用毒品傾向，由台灣
    台中地方法院檢察署檢察官於八十九年六月十七日以八十九年度毒偵字第二五四
    ○號、第二五六四號、第三八七九號為不起訴處分確定後，又連續施用第一級毒
    品，經原審法院以九十年度毒聲字第二六八四號裁定送觀察、勒戒後，認有繼續
    施用毒品之傾向，亦有裁定書、台灣台中地方法院檢察署刑案資料查註紀錄表及
    台灣台中看守所附設勒戒處所九十年六月十二日中所正總字第一九四四號函送之
    有無繼續施用毒品傾向證明書各一件附卷可稽。本件事證明確，被告犯行堪以認
    定。
二、核被告乙○○所為，係犯毒品危害防制條例第十條第一項施用第一級毒品罪。其
    持有毒品之低度行為，為施用之高度行為所吸收，不另論罪。被告先後多次施用
    第一級毒品海洛因之行為，時間密接、犯罪構成要件相同，顯係基於概括犯意反
    覆為之，應依連續犯之規定論以一罪，並加重其刑；又其對於未發覺之罪，向台
    中市警察局第三分局自首而接受裁判，有該局刑事案件報告書及警訊筆錄各一件
    附卷可按，應依刑法第六十二條之規定減輕其刑，並依法先加後減。原審因依毒
    品危害防制條例第十條第一項、第二十條第三項前段，刑法第十一條前段、第五
    十六條、第六十二條，審酌被告無視於毒品對於自身健康之戕害及國家對於杜絕
    毒品犯罪之禁令，惡性非輕，及其施用毒品之次數、期間、犯後坦承犯行、態度
    尚佳等一切情狀，量處有期徒刑捌月，以資懲儆。原審認事用法並無違誤，上訴
    人上訴意旨，指摘原審量刑失入，核無理由，應予駁回。
據上論結，應依刑事訴訟法第三百六十八條，判決如主文。
本案經檢察官甲○○到庭執行職務。
中      華      民      國     九十      年     十一      月    二十    日
                                   臺灣高等法院臺中分院刑事第七庭
                                         審判長法  官  林  榮  龍
                                               法  官  謝  說  容
                                               法  官  黃  日  隆
右正本證明與原本無異。
如不服本判決應於收受送達後十日內向本院提出上訴書狀，其未敘述上訴之理由者並
得於提起上訴後十日內向本院補提理由書（均須按他造當事人之人數附繕本）。
                                               書記官  林  端  容
中      華      民      國     九十      年     十一      月   二十一   日
                                                                        Ｆ


司法院資訊處製作；財團法人民間司法改革基金會備份。
